臺灣彰化地方法院刑事判決　　　　　　　94年度訴字第1860號
公　訴　人　臺灣彰化地方法院檢察署檢察官
被　　　告　甲○○
上列被告因違反毒品危害防制條例案件，經檢察官提起公訴（九
十四年度毒偵字第四二三三號），本院依簡式審判程序判決如下
：
    主  文
甲○○連續施用第一級毒品，處有期徒刑捌月；扣案之第一級毒
品海洛因壹包（淨重零點零柒公克），沒收銷燬；扣案之塑膠鏟
管壹支，沒收。又連續施用第二級毒品，處有期徒刑伍月；扣案
之塑膠鏟管壹支，沒收。應執行有期徒刑壹年；扣案之第一級毒
品海洛因壹包（淨重零點零柒公克），沒收銷燬；扣案之塑膠鏟
管壹支，沒收。
    事  實
一、甲○○前曾因施用毒品案件，經依本院裁定送執行觀察、勒
    戒後，認有繼續施用毒品之傾向，復經本院裁定送執行強制
    戒治，於民國九十年八月七日執行完畢而於翌日釋放，並經
    臺灣彰化地方法院檢察署檢察官於九十年九月十日以九十年
    度戒毒偵字第一三二○號為不起訴處分確定。詎仍不知悔改
    ，復分別基於施用第一、二級毒品之概括犯意，於九十四年
    七月十八日晚上，及九十四年七月二十一日晚上為警查獲前
    ，在彰化縣鹿港鎮溝墘里溝墘巷三五一號住處，以將海洛因
    摻入香菸內點燃吸食，及將甲基安非他命置放在鋁箔紙上，
    再加熱吸食其煙之方式，各自連續施用第一級毒品海洛因、
    第二級毒品甲基安非他命各二次。嗣甲○○於九十四年七月
    二十一日晚上另因竊盜案為警查獲，並於其機車置物箱內扣
    得供其施用之第一級毒品海洛因一包（淨重零點零七公克）
    ，及其所有供施用第一、二級毒品所用之塑膠鏟管一支，始
    循線查悉上情。
二、案經彰化縣警察局彰化分局報請臺灣彰化地方法院檢察署檢
    察官偵查起訴。
    理  由
一、上開事實，業據被告甲○○於本院準備程序、審理時認罪而
    坦承不諱，並有毒品海洛因一包、塑膠鏟管一支扣案可資佐
    證。而被告於九十四年七月二十一日晚上為警查獲後，經警
    採其尿液送檢驗結果，經初驗結果呈甲基安非他命陽性反應
    ，再經以較為精密之氣相層析質譜儀複驗結果，確呈嗎啡及
    甲基安非他命陽性反應無訛，有尿液代號與真實姓名對照認
    證單、彰化縣衛生局出具之煙毒尿液檢驗成績書、詮昕科技
    股份有限公司出具之濫用藥物檢驗報告各一件附卷可憑。另
    扣案之白色粉末一包，經送法務部調查局鑑定結果，確含有
    毒品海洛因成分（淨重零點零七公克），此有該局鑑定通知
    書一紙存卷可據。又被告前因施用毒品案件，經依本院裁定
    送執行觀察、勒戒後，認有繼續施用毒品之傾向，復經本院
    裁定送執行強制戒治，於九十年八月七日執行完畢而於翌日
    釋放，並經臺灣彰化地方法院檢察署檢察官於九十年九月十
    日以九十年度戒毒偵字第一三二○號為不起訴處分確定一節
    ，亦有臺灣彰化地方法院檢察署刑案資料查註紀錄表、臺灣
    高等法院被告全國前案紀錄表各一份附卷可據。綜上所述，
    本件事證明確，被告前揭犯行，洵堪認定，應予依法論科。
二、核被告甲○○所為，係犯毒品危害防制條例第十條第一項之
    施用第一級毒品罪及同條例第十條第二項之施用第二級毒品
    罪。起訴書雖僅就被告於九十四年七月十八日施用第一、二
    級毒品各一次之犯行部分提起公訴，未論及被告其餘施用第
    一、二級毒品之犯行，然檢察官就犯罪事實一部起訴者，其
    效力及於全部，本件上開其餘施用第一、二級毒品犯行與公
    訴人起訴書所載經論罪部分之施用第一、二級毒品犯罪事實
    ，分別具有連續犯之裁判上一罪關係，應各為起訴效力所及
    ，本院自應併予審究。被告供施用而分別持有第一、二級毒
    品之低度行為，應各為施用第一、二級毒品之高度行為所吸
    收，不另論罪。被告先後各二次施用第一、二級毒品犯行，
    各自時間緊接，犯罪構成要件相同，顯係分別基於概括之犯
    意反覆為之，為連續犯，應分依刑法第五十六條之規定，各
    以一罪論，並分別加重其刑。被告施用第一級毒品與施用第
    二級毒品犯行，犯意各別，行為互殊，犯罪構成要件不同，
    應予分論併罰。爰審酌被告犯罪之動機、目的、施用毒品係
    自戕身心，且前業因施用毒品，經送觀察、勒戒及強制戒治
    後，猶不知悔改，竟又再度施用第一、二級毒品，顯乏禁絕
    毒害之決心，惟其犯後坦承犯行、態度尚稱良好等一切情狀
    ，分別量處如主文所示之刑，並定其應執行之刑，以示懲儆
    。扣案之毒品海洛因一包（淨重零點零七公克），係查獲之
    毒品，應依毒品危害防制條例第十八條第一項前段之規定，
    沒收銷燬之。另扣案之塑膠鏟管一支，係被告所有供其分別
    施用毒品海洛因或甲基安非他命之物，業據被告供明在卷，
    爰併依刑法第三十八條第一項第二款之規定予以宣告沒收。
據上論斷，應依刑事訴訟法第二百七十三條之一第一項、第二百
九十九條第一項前段，毒品危害防制條例第十條第一項、第二項
、第十八條第一項前段，刑法第十一條前段、第五十六條、第五
十一條第五款、第三十八條第一項第二款，判決如主文。
本案經檢察官江孟芝到庭執行職務。
中　　華　　民　　國  　94　　年　 11　　月　  17     日
                  臺灣彰化地方法院刑事第三庭
                      法　　　官  李  進  清
以上正本證明與原本無異。
如不服本判決，應於判決送達後10日內向本院提出上訴狀 (須附
繕本)。
中　　華　　民　　國  　94　　年　 11　　月　  17     日
                      書  記  官  張  木  松
附錄論罪科刑法條：
毒品危害防制條例第10條第1項、第2項
施用第一級毒品者，處 6 月以上 5 年以下有期徒刑。
施用第二級毒品者，處 3 年以下有期徒刑。
